【裁判字號】    96,重訴,496
【裁判日期】    980406
【裁判案由】    損害賠償
【裁判全文】
臺灣臺北地方法院民事判決             96年度重訴字第496號
原告即反訴被告  耕興股份有限公司
法 定 代 理 人  庚○○
訴 訟 代 理 人  呂康德律師
                林文淵律師
上一人複代理人  乙○○
被          告  癸○○
                壬○○
                子○○
                昱維科技股份有限公司
兼法定代理人即  己○○
反  訴  原  告            樓
前列五被告共同
訴 訟 代 理 人  林玉芬律師
上列當事人間請求損害賠償事件，本院於民國九十八年三月九日
辯論終結，判決如下：
    主    文
被告己○○、癸○○、壬○○應連帶給付原告新臺幣壹佰伍拾萬
元，及被告己○○、壬○○自民國九十六年四月十二日起，被告
癸○○自民國九十六年四月二十四日起，均至清償日止，按週年
利率百分之五計算之利息。
被告己○○、癸○○應各給付原告新臺幣肆佰萬元，及被告童智
自民國九十六年四月十二日起，被告癸○○自民國九十六年四月
二十四日起，均至清償日止，按週年利率百分之五計算之利息。
被告己○○應給付原告新臺幣壹佰陸拾萬伍仟玖佰捌拾捌元，及
自民國九十八年三月十日起至清償日止，按週年利率百分之五計
算之利息。
原告其餘之訴駁回。
本訴訴訟費用由被告己○○、癸○○、壬○○連帶負擔百分之三
，由被告己○○負擔百分之十三，由被告癸○○負擔百分之九，
餘由原告負擔。
本判決第一項於原告以新臺幣伍拾萬元為被告己○○、癸○○、
壬○○供擔保後，得假執行。但被告己○○、癸○○、壬○○如
以新臺幣壹佰伍拾萬元為原告預供擔保，得免為假執行。
本判決第二項於原告各以新臺幣壹佰拾萬仟肆佰元為被告
己○○、癸○○供擔保後，各得假執行。但被告己○○、癸○○
如各以新臺幣肆佰萬元為原告預供擔保，各得免為假執行。
本判決第三項於原告以新臺幣伍拾萬伍仟肆佰元為被告己○○
供擔保後，得假執行。但被告己○○如以新臺幣壹佰陸拾萬陸仟
元為原告預供擔保，得免為假執行。
原告其餘假執行之聲請駁回。
反訴原告之訴及其假執行之聲請均駁回。
反訴訴訟費用由反訴原告負擔。
    事實及理由
甲、程序方面：
一、按訴訟，由被告住所地之法院管轄；對於私法人或其他得為
    訴訟當事人之團體之訴訟，由其主事務所或主營業所所在地
    之法院管轄；對於設有事務所或營業所之人，因關於其事務
    所或營業所之業務涉訟者，得由該事務所或營業所所在地之
    法院管轄；因侵權行為涉訟者，得由行為地之法院管轄；共
    同訴訟之被告數人，其住所不在一法院管轄區域內者，各該
    住所在地之法院俱有管轄權，但依第四條至前條規定有共同
    管轄法院者，由該法院管轄；被告住所、不動產所在地、侵
    權行為地或其他據以定管轄法院之地，跨連或散在數法院管
    轄區域內者，各該法院俱有管轄權，民事訴訟法第一條第一
    項前段、第二條第二項、第六條、第十五條第一項、第二十
    條、第二十一條定有明文。本件被告己○○、癸○○、壬○○住所均不在本院管轄區域內，被告子○○、昱維科技有限
    公司之住所、主事務所則在本院管轄區域內，有戶籍謄本、
    公司變更登記表可考，而本件原告係依民法第一百八十四條
    、第一百八十五條、第二十八條、第一百七十九條規定起訴
    請求被告連帶賠償，而原告起訴主張之侵權行為地在原告主
    事務所及被告昱維科技有限公司主事務所所在地，前者在臺
    灣士林地方法院管轄區域內，後者在本院管轄區域內，是臺
    灣士林地方法院、本院均有管轄權，玆原告向本院起訴，尚
    無不合。
二、按訴狀送達後，原告不得將原訴變更或追加他訴。但有下列
    各款情形之一者，不在此限：(一)被告同意者；(二)請求之基礎
    事實同一者；(三)擴張或減縮應受判決事項之聲明者；(七)不甚
    礙被告之防禦及訴訟之終結者；被告於訴之變更或追加無異
    議，而為本案之言詞辯論者，視為同意變更或追加，民事訴
    訟法第二百五十五條第一項第一、二、三、七款、第二項定
    有明文。
  １本件原告於民國九十七年十月二十日本院言詞辯論期日追加
    訴之聲明第三項：「被告己○○應給付原告二百八十五張（
    即二十八萬五千股）原告公司股票或等同二百八十五張原告
    公司股票之金額，及自九十五年一月一日起至清償日止，按
    週年利率百分之五計算之利息」。原告是次追加已經被告無
    異議而為本案之言詞辯論，於法自無不合。
  ２原告復於九十八年三月九日本院最後一次言詞辯論期日具狀
    變更訴之聲明第三項為：「被告己○○應給付原告新臺幣（
    下同）八百九十七萬零三百八十八元，及自該書狀繕本送達
    被告之翌日（即九十八年三月十日）起至清償日止，按週年
    利率百分之五計算之利息」，原告是次變更雖經被告表示不
    同意，但是次變更就該項聲明部分訴訟標的（民法第一百七
    十九條不當得利返還請求權）相同、基礎事實同一（被告己○○依雙方間合作承諾契約收取原告交付之原告公司股票二
    百八十五張，但未達約定之營運目標）、僅係減縮應受判決
    事項之聲明，無礙被告之防禦及訴訟之終結，於法尚無不合
    ，本院爰就變更後之聲明為裁判。
三、被告昱維科技股份有限公司原名稱昱維科技有限公司（以下
    均簡稱昱維科技公司），九十七年七月二十二日變更公司名
    稱。被告昱維科技公司法定代理人子○○於本院審理中代理
    權消滅，業經法定代理人己○○聲明承受訴訟，合先敘明。
乙、實體方面：
壹、本訴部分
一、原告部分
（一）聲明：
    １被告應連帶給付原告一百五十萬元，及自起訴狀繕本送達
      被告之翌日起至清償日止，按週年利率百分之五計算之利
      息。
    ２被告己○○、癸○○、壬○○應連帶給付原告三千四百五
      十萬元，及自起訴狀繕本送達被告之翌日起至清償日止，
      按週年利率百分之五計算之利息。
    ３被告己○○應給付原告八百九十七萬零三百八十八元，及
      自九十八年三月十日起至清償日止，按週年利率百分之五
      計算之利息。
    ４願供擔保請准宣告假執行。
（二）原告起訴主張：
    １原告經營電腦產品、電器產品電波檢驗、電磁干擾、電磁
      耐受性等電磁相容性測試、研究開發、修改與驗證（簡稱
      ＥＭＣ）業務，為股票上櫃公司。九十一年十一月二十一
      日原告與被告己○○（英文名ＫＥＮ）、癸○○（英文名
      ＪＡＭＥＳ）、訴外人戊○○、辛○○、曾志賢五人訂立
      合作承諾契約，約定己○○、癸○○、戊○○、辛○○、
      曾志賢五人組成之「新店經營團隊」加入原告公司成為原
      告公司之「認證事業三」部門，由被告己○○任主管即部
      門協理，被告癸○○任部門經理，負責為客戶所生產之印
      刷電路板通過電磁相容性測試零件如何佈局、走線（簡稱
      ＬＡＹＯＵＴ）進行研究設計，及為客戶所生產之印刷電
      路板通過電磁相容性測試進行修正（簡稱ＭＯＤＩＦＹ）
      業務，所有業務以原告名義對外營業，團隊成員均轉為原
      告員工，所享之權利、義務與原告員工相同，符合契約附
      表所列營收及淨利目標時，以原告股票五百張認定之，另
      約定優渥之紅利分配；被告己○○、癸○○並於同日簽立
      服務承諾書，承諾遵循原告之所有管理制度、執行各種管
      理辦法及內控作業流程，協助經營團隊達成經營目標及三
      年內（九十二年一月一日至九十四年十二月三十一日止）
      經營團隊陣容完整，若中途離職，除天災或不可抗力之事
      件外，同意返還原告已支付價值之等值股票，並於每期取
      得股票時，繳存原告與該期股票等額之商業本票作為履約
      保證金，原告乃依約陸續交付被告己○○合計二百八十五
      張原告公司股票。
    ２被告己○○、癸○○、壬○○（英文名ＡＶＩＮ）另於九
      十二年八月十二日簽立切結書，分別表明在原告公司任職
      協理、工務部經理、資深主任職務，保證在職期間絕無自
      己或以第三人名義從事兼營與原告所營業務相關之業務、
      私接案件、侵占公款、收取回扣或佣金及其他不法或不利
      於原告公司情事，若有違反同意將因為違反上開保證情事
      所得以一百倍計算，作為賠償原告之懲罰性賠償金。
    ３詎自九十三年十一月一日起至九十四年四月三十日止，被
      告己○○、癸○○、壬○○三人竟夥同斯時被告昱維科技
      公司負責人子○○，將客戶所交付、如附表一至六所列共
      二百五十七項印刷電路板ＬＡＹＯＵＴ或ＭＯＤＩＦＹ業
      務，逕以被告昱維科技公司名義接案，先由原告公司員工
      利用原告公司之場地、設備及專業人員進行研究，得出通
      過電磁測試之方法或應如何修正（ＫＮＯＷＨＯＷ）後，
      再將研究結果交由被告昱維科技公司進行實際ＬＡＹＯＵ
      Ｔ、ＭＯＤＩＦＹ工作，並由被告昱維科技公司開立發票
      直接向客戶收取費用、報酬，合計是段期間被告昱維科技
      公司藉此方式已經收取費用、報酬達五百零一萬九千六百
      二十一元（九十三年十一月份五萬二千三百四十五元、十
      二月份六十五萬一千六百八十二元、九十四年一月份一百
      六十四萬七千五百五十二元、二月份一百三十萬二千六百
      七十三元、三月份一百二十七萬五千六百零五元、四月份
      八萬九千七百六十四元）。
    ４原告前曾將客戶印刷電路板零件應如何佈局（ＬＡＹＯＵ
      Ｔ）或修改（ＭＯＤＩＦＹ）始能通過電磁相容性測試之
      研究結果（ＫＮＯＷＨＯＷ）交予被告昱維科技公司實際
      施作ＬＡＹＯＵＴ、ＭＯＤＩＦＹ，但均按客戶委託價款
      三至四成比例收取費用、報酬，亦即原告亦從事印刷電路
      板佈局（ＬＡＹＯＵＴ）或修改（ＭＯＤＩＦＹ）業務，
      由原告直接開立發票向客戶收取費用、報酬，再將所收取
      之費用、報酬其中六至七成撥付被告昱維科技公司，故被
      告昱維科技公司九十三年十一月一日起至九十四年四月三
      十日止既因原告員工即被告己○○、癸○○、壬○○三人
      提供電路板零件應如何佈局（ＬＡＹＯＵＴ）或修改（Ｍ
      ＯＤＩＦＹ）始能通過電磁相容性測試之研究結果（ＫＮ
      ＯＷＨＯＷ），而向客戶收取五百零一萬九千六百二十一
      元之費用、報酬，自應給付其中三成費用、報酬即一百五
      十萬五千八百八十六元予原告，原告至少受有短少一百五
      十萬五千八百八十六元營業報酬、費用之損害，爰依民法
      第一百八十四條、第一百八十五條、第二十八條、第一百
      七十九條規定，請求被告連帶賠償一百五十萬元，並支付
      自起訴狀繕本送達被告之翌日起至清償日止，按週年利率
      百分之五計算之利息。
    ５又原告與被告己○○、癸○○等人間合作承諾合約第六條
      約定一方毀約或不履行合約內容，應賠償他方二千萬元，
      且被告己○○、癸○○、壬○○簽立之切結書中載明「保
      證在職期間絕無自己或以第三人名義從事兼營與原告所營
      業務相關之業務、私接案件、侵占公款、收取回扣或佣金
      及其他不法或不利於原告公司情事，若有違反同意將因為
      違反上開保證情事所得以一百倍計算，作為賠償原告之懲
      罰性賠償金」，被告己○○、癸○○、壬○○竟勾串被告
      子○○、昱維科技公司，逕以被告昱維科技公司之名義接
      案，免費提供使用原告公司場地、儀器設備及專業人員之
      研究結果予昱維科技公司，未經由原告公司私接案件，爰
      另依上開約定請求被告己○○、癸○○、壬○○連帶賠償
      原告三千四百五十萬元，及支付自起訴狀繕本送達被告之
      翌日起至清償日止，按週年利率百分之五計算之利息。
    ６又依原告與被告己○○、癸○○等五人間合作承諾契約，
      被告己○○、癸○○等五人應於符合契約附表所列營收及
      淨利目標時，方能獲得原告股票五百張，故被告己○○收
      取原告公司股票時，應簽發擔保票據予原告，但己○○、
      癸○○等五人組成之「新店經營團隊」九十二年度稅前淨
      利僅一千零七十五萬五千七百四十五元，九十三年度稅前
      淨利二千二百萬四千四百五十二元，九十四年度稅前淨利
      二千八百萬零一百一十七元，未達合約書附表所列目標，
      原告依約自無庸給付股票，而原告已經陸續交付二百八十
      五張（即二十八萬五千股）股票，但查現被告己○○僅持
      有原告公司七千二百七十九股，其餘二十七萬七千七百二
      十一股股票已經轉讓他人，無法返還股票，爰請求被告己○○返還二十七萬七千七百二十一股股票之價額，以九十
      七年十月十七日追加起訴之日原告公司每股收盤價三二
      ‧三計算，合計為八百九十七萬零三百八十八元，並支付
      自九十八年三月十日起至清償日止，按週年利率百分之五
      計算之利息。
（三）對被告答辯之陳述：
    １原告從事之電磁相容性測試與驗證（ＥＭＣ）業務，在測
      試階段固會提供測試報告，但該報告中並不會顯示產品應
      如何佈局、修改方能通過測試，電路板零件應如何佈局、
      走線（ＬＡＹＯＵＴ）或修改（ＭＯＤＩＦＹ）始能通過
      電磁相容性測試之研究結果（即ＫＮＯＷＨＯＷ），需仰
      賴原告以合乎電磁相容性檢測標準之專業場地、價值高昂
      之儀器設備及擁有專業知識技術之人員等資源方能取得之
      資訊，該等資訊之提供為有償、並非免費，亦為原告業務
      之一部分。
    ２原告與被告己○○、癸○○等人間合作承諾合約書第二條
      第一點固約定「新店團隊為耕興之獨立利潤中心，擁自主
      工程和業務單位，可獨立自主營運，所有開銷和人員控管
      自行獨立運作」，但同條第二、三點亦約定「新店團隊遵
      循耕興之所有管理制度，執行各項管理辦法和內控作業流
      程」；「新店團隊應配合耕興銷售策略及各事業部門間爭
      議調節及仲裁，並由耕興指派雷志堅總經理或特定人員協
      助排除新店團隊運作上之困難和必要之支援及援助」，且
      被告己○○、癸○○等人出具之「認證三部」九十三年營
      運計劃書綜合評估報告、營運目標及組織架構等文件，均
      記載有ＬＡＹＯＵＴ工作之營運計畫，足見ＬＡＹＯＵＴ
      工作確為原告公司業務，被告己○○、癸○○應遵循原告
      公司管理制度、作業流程並配合銷售策略，不得背棄原告
      為被告昱維科技公司介紹ＬＡＹＯＵＴ業務、接案、擔任
      聯繫窗口，甚至提供專業智識（ＫＮＯＷＨＯＷ）。
（四）證據：提出（原證二）合作承諾合約書、（原證三）服務
      承諾書、（原證四、二九）切結書、（附件Ａ）業務接件
      表、（附件Ｂ）案件進度表、（附件Ｃ）發票明細表、（
      附件Ｅ）電子郵件列印、ＬＡＹＯＵＴ案件開案申請單、
      昱維科技公司報價單、應收帳款明細表、採購憑單、線路
      圖、規格表、（原證九）統一發票、（原證十二至十七）
      ＬＡＹＯＵＴ報價單、（原證十八）採購憑單、（原證十
      九）電子郵件列印、（原證二十、二一、三十）昱維科技
      公司報價單、（原證二七）認證三部九十三年營運計劃書
      綜合評估報告、（原證二八）二００四年認證三部營運目
      標及組織架構、（原證三三）原告公司九十二年度損益表
      、（原證三四）原告公司九十三年度損益表、（原證三五
      ）原告公司九十四年度損益表，並聲請訊問證人即原告員
      工甲○○、戊○○、辛○○、丁○○、丙○○，及函財政
      部臺灣省北國國稅局新店稽徵所調取昱維科技公司九十四
      年一至四月營業人銷售額與稅額申請書、統一發票。
二、被告部分
（一）聲明：原告之訴及其假執行之聲請均駁回，如受不利益判
      決，願供擔保請准免為假執行。
（二）被告則以：
    １被告己○○、癸○○、壬○○、子○○並無原告所指之共
      同背信行為，被告己○○、癸○○、壬○○、子○○已經
      三度經臺灣士林地方法院檢察署檢察官不起訴處分，並經
      臺灣高等法院檢察署駁回再議聲請確定，足見上述被告並
      無犯背信罪、並無侵權行為，原告之主張並非事實。被告
      昱維科技公司取得附表一至六所示ＬＡＹＯＵＴ工作報酬
      、費用，係基於昱維科技公司與客戶間委任或承攬契約所
      收取，非無法律上原因受有利益，無不當得利之可言，原
      告亦未受有損害，至被告己○○、癸○○、壬○○、子○○四人未就附表一至六所示ＬＡＹＯＵＴ工作取得任何費
      用、報酬，自亦無不當得利之可言。
    ２原告主要業務為ＥＭＣ測試及驗證業務，是項業務無論測
      試或驗證均收取高額費用，而被告昱維科技公司係從事Ｌ
      ＡＹＯＵＴ業務，客戶完成ＬＡＹＯＵＴ工作後仍有ＥＭ
      Ｃ測試及驗證需求，被告己○○、癸○○、壬○○與被告
      昱維科技公司間電子郵件往來，旨在希望原告得以接到該
      等客戶之ＥＭＣ測試及驗證業務。證人王新添、鄭淳仁於
      檢察官偵訊中均證稱原告公司並無ＬＡＹＯＵＴ工作相關
      設備及技術，無法實際施作ＬＡＹＯＵＴ、ＭＯＤＩＦＹ
      工作，客戶可自行決定將ＬＡＹＯＵＴ、ＭＯＤＩＦＹ工
      作交由被告昱維科技公司或其他公司承作，被告己○○、
      癸○○、壬○○並無以自己或第三人名義兼營與原告公司
      所營業務相關之業務或私接案件、侵占公款、收取回扣或
      佣金及其他不法或不利於原告公司情事，至證人戊○○、
      辛○○、丁○○、謝睿杰以被告昱維科技公司名義報價，
      均與被告己○○、癸○○、壬○○無涉。
    ３合作承諾書中五百張原告公司股票為「新店經營團隊」加
      入原告公司之條件，並非「新店經營團隊」必須達成合約
      書附表所列營收目標方能取得，此由股票交付時程可知，
      該營收目標係關於紅利之約定，至被告己○○依服務承諾
      書第五條所簽發、交付原告之本票，僅在擔保被告己○○
      不能中途離職，並非擔保股票之返還，故約定三年期滿原
      告即應返還本票，況股票為特定物，原告應具體指明請求
      返還之股票。
    ４本件原告訴之聲明第一項之請求，已經原告於臺灣士林地
      方法院九十五年度訴字第四五三號請求給付報酬事件中對
      被告昱維科技有限公司主張抵銷等語，資為抗辯。
（三）證據：提出（被證一、二）臺灣士林地方法院檢察署檢察
      官九十四年度偵字第八四三五號、九十五年度偵續字第六
      十號不起訴處分書、（被證三）臺灣士林地方法院檢察署
      檢察官九十六年度偵續一字第六號不起訴處分書、（被證
      四）原告九十五年七月四日答辯狀影本、（被證五）臺灣
      高等法院檢察署九十七年度上聲議字第七二七號處分書。
三、原告主張之事實，業據提出合作承諾合約書、服務承諾書、
    切結書、業務接件表、案件進度表、發票明細表、電子郵件
    列印、ＬＡＹＯＵＴ案件開案申請單、昱維科技公司報價單
    、應收帳款明細表、採購憑單、線路圖、規格表、統一發票
    、ＬＡＹＯＵＴ報價單、採購憑單、認證三部九十三年營運
    計劃書綜合評估報告、二００四年認證三部營運目標及組織
    架構、原告公司九十二、九十三、九十四年度損益表，並引
    用證人戊○○、辛○○、丁○○、丙○○部分證述為證，上
    開證據之真正，並為被告所不爭執，應堪信為真，但原告之
    請求均為被告否認。
    被告所辯亦據提出臺灣士林地方法院檢察署檢察官九十四年
    度偵字第八四三五號、九十五年度偵續字第六十號、九十六
    年度偵續一字第六號不起訴處分書、原告九十五年七月四日
    答辯狀影本、臺灣高等法院檢察署九十七年度上聲議字第七
    二七號處分書為憑，該等證據之真正，並經原告肯認無訛，
    但被告所辯均為原告否認。
四、茲分述如下：
（一）兩造不爭執之事實：
    １原告主要經營電腦產品、電器產品之電波檢驗、電磁干擾
      、電磁耐受性等電磁相容性測試、研究開發、修改與驗證
      （ＥＭＣ）業務，為股票上櫃公司。
      被告昱維科技公司則從事印刷電路板佈局、走線（ＬＡＹ
      ＯＵＴ）及修正（ＭＯＤＩＦＹ）施作業務，九十三年十
      一月至九十七年七月間負責人為被告子○○，九十七年七
      月二十二日起變更為被告己○○，被告癸○○現亦為被告
      昱維科技公司董事，被告壬○○及證人辛○○自原告公司
      離職後亦曾為被告昱維科技公司員工，現已離職。
    ２九十一年十一月二十一日原告與被告己○○、癸○○、戊○○、辛○○、曾志賢五人訂立合作承諾契約，約定上開
      五人組成之「新店經營團隊」加入原告公司成為原告公司
      之「認證事業三」部門，由被告己○○任部門協理，被告
      癸○○任部門經理，負責為客戶所生產之印刷電路板通過
      電磁相容性測試零件如何佈局、走線（ＬＡＹＯＵＴ）進
      行研究設計，及為客戶所生產之印刷電路板通過電磁相容
      性測試進行修正（ＭＯＤＩＦＹ）業務，所有業務以原告
      名義對外營業，團隊成員轉為原告員工，所享之權利、義
      務均與原告員工相同，符合契約附表所列營收及淨利目標
      時，以原告股票五百張認定之，股票由原告特定股東以原
      告股票直接交付「新店經營團隊」及員工各成員，股票合
      作案合約簽署後於九十一年十二月底前支付八十四張，新
      店經營團隊成員到齊後（九十二年三月底前）一週內支付
      八十三張，新店經營團隊成員到齊經營兩個月，於九十二
      年五月底前支付八十三張，其餘二百五十張自九十二年第
      三季起分八次支付，每季支付一次，支付日期為每季最後
      七天內完成，前七次每次支付三十一張，最後一次支付三
      十三張；新店經營團隊為耕興之獨立利潤中心，擁自主工
      程和業務單位，可獨立自主營運，所有開銷和人員控管自
      行獨立運作，應遵循原告之所有管理制度，執行各項管理
      辦法和內控作業流程，並配合原告銷售策略及各事業部門
      間爭議調節及仲裁，由原告指派總經理或特定人員協助排
      除新店經營團隊運作上之困難和必要之支援及援助，另約
      定稅後可分配紅利及簽約後一方毀約或不履行合約內容，
      應賠償他方二千萬元。原告之股東庚○○乃陸續交付「新
      店經營團隊」二百八十五張（即二十八萬五千股）原告公
      司股票。
    ３被告己○○、癸○○（以己○○為連帶保證人）並於同日
      簽立服務承諾書，承諾遵循原告之所有管理制度、執行各
      種管理辦法及內控作業流程，協助經營團隊達成經營目標
      及三年內（九十二年一月一日至九十四年十二月三十一日
      止）經營團隊陣容完整，若中途離職，除天災或不可抗力
      之事件外，同意返還原告已支付價值之等值股票，並於每
      期取得股票時，繳存原告與該期股票等額之商業本票作為
      履約保證金，原告現仍執有被告己○○、癸○○等「新店
      經營團隊」成員依所取得原告公司股票價值所簽發之履約
      保證金本票。
    ４被告己○○、癸○○、壬○○另於九十二年八月十二日簽
      立切結書，分別表明在原告公司任職協理、工務部經理、
      資深主任職務，保證在職期間絕無自己或以第三人名義從
      事兼營與原告所營業務相關之業務、私接案件、侵占公款
      、收取回扣或佣金及其他不法或不利於原告公司情事，若
      有違反同意將因為違反上開保證情事所得以一百倍計算，
      作為賠償原告之懲罰性賠償金。
    ５原告並無實際施作印刷電路板零件佈局（ＬＡＹＯＵＴ）
      或修改（ＭＯＤＩＦＹ）工作之設備，原告前曾將客戶印
      刷電路板零件應如何佈局（ＬＡＹＯＵＴ）或修改（ＭＯ
      ＤＩＦＹ）始能通過電磁相容性測試之研究結果（ＫＮＯ
      ＷＨＯＷ）交予被告昱維科技公司實際施作ＬＡＹＯＵＴ
      、ＭＯＤＩＦＹ，由原告直接開立發票向客戶收取費用、
      報酬，再將所收取之費用、報酬其中七成撥付被告昱維科
      技公司，原告實際收取其中三成之費用、報酬。
    ６自九十三年十一月一日起至九十四年四月三十日止，被告
      己○○、癸○○、壬○○三人或所屬「新店經營團隊」之
      業務人員戊○○、辛○○、丁○○、謝睿杰等人，將如附
      表一至六所列共二百五十七項印刷電路板ＬＡＹＯＵＴ或
      ＭＯＤＩＦＹ業務轉介被告昱維科技公司或逕以被告昱維
      科技公司名義接案，先由原告公司員工利用原告公司之場
      地、設備及專業人員進行研究，得出印刷電路板通過電磁
      測試之佈局方法或應如何修正（ＫＮＯＷＨＯＷ）後，再
      將研究結果以電子郵件交予客戶及被告昱維科技公司進行
      實際ＬＡＹＯＵＴ、ＭＯＤＩＦＹ之工作，並由被告昱維
      科技公司開立發票直接向客戶收取費用、報酬，合計是段
      期間被告昱維科技公司藉此方式收取之費用、報酬為五百
      零一萬九千六百二十一元（九十三年十一月份五萬二千三
      百四十五元、十二月份六十五萬一千六百八十二元、九十
      四年一月份一百六十四萬七千五百五十二元、二月份一百
      三十萬二千六百七十三元、三月份一百二十七萬五千六百
      零五元、四月份八萬九千七百六十四元）。
    ７原告曾提起刑事告訴，認被告己○○、癸○○、壬○○、
      子○○共同涉犯刑法第三百四十二條第一項之背信罪，經
      臺灣士林地方法院檢察署檢察官以九十四年度偵字第八四
      三五號、九十五年度偵續字第六十號、九十六年度偵續一
      字第六號不起訴處分，再經臺灣高等法院檢察署以九十七
      年度上聲議字第七二七號駁回再議確定。
（二）按因故意或過失不法侵害他人之權利者，負損害賠償責任
      ；故意以背於善良風俗之方法，加損害於他人者，亦同；
      違反保護他人之法律者，推定其有過失；數人共同不法侵
      害他人之權利者，連帶負損害賠償責任，不能知其中孰為
      加害人者，亦同；造意人及幫助人，視為共同行為人，民
      法第一百八十四條、第一百八十五條定有明文。
    １惟前開法條所定「權利」，要以法律明定之私法上權利為
      限，不包括營業額、預期利益等整體財產利益之減損，如
      未侵害法律明定之權利，除故意以背於善良風俗之方法加
      損害於他人情況外，不構成侵權行為，最高法院五十五年
      台上字第二０五三號著有判例闡釋甚明。而本件縱原告主
      張屬實，原告亦僅受有「喪失原可能藉附表一至六所示業
      務得向客戶收取所支付全部費用、報酬其中百分之三十」
      營業上利益之損失，蓋如附表一至六所示業務係被告己○○、癸○○、壬○○等「新店經營團隊」人員轉介被告昱
      維科技公司或逕以被告昱維科技公司名義接案者，此經原
      告陳明在卷，則客戶所支付之報酬、費用，無論主觀、客
      觀上均係直接交付被告昱維科技公司，未曾付予原告，是
      原告未曾受有實際財產權之損害，僅有可能之營業利益減
      損，已足認定。
    ２參諸原告始終未能陳明被告之行為係違反何保護他人之法
      律？是本件首應審究者，厥為：被告己○○、癸○○、壬○○等「新店經營團隊」人員利用原告公司之場地、設備
      及專業人員進行研究，得出印刷電路板通過電磁測試之佈
      局方法或應如何修正（ＫＮＯＷＨＯＷ）後，將如附表一
      至六所列共二百五十七項印刷電路板ＬＡＹＯＵＴ或ＭＯ
      ＤＩＦＹ業務轉介被告昱維科技公司或逕以被告昱維科技
      公司名義接案，由被告昱維科技公司直接向客戶收取費用
      、報酬之行為，是否係共同故意以背於善良風俗之方法，
      加損害於原告？
    ３經查：
    原告固無實際施作印刷電路板零件佈局（ＬＡＹＯＵＴ）
      或修改（ＭＯＤＩＦＹ）工作之設備，而需將客戶印刷電
      路板零件應如何佈局（ＬＡＹＯＵＴ）或修改（ＭＯＤＩ
      ＦＹ）始能通過電磁相容性測試之研究結果（ＫＮＯＷＨ
      ＯＷ）交予被告昱維科技公司實際施作ＬＡＹＯＵＴ、Ｍ
      ＯＤＩＦＹ，由原告直接向客戶收取費用、報酬後，再將
      所收取之費用、報酬其中七成撥付被告昱維科技公司，原
      告保留其中三成之費用、報酬，此經原告自承不諱，有（
      原證九）統一發票附卷可稽，核與證人即原告員工丙○○
      、前員工辛○○證述情節大致相符，復經被告己○○當庭
      肯認屬實，堪信為真，前已述及，是原告公司確有經營印
      刷電路板零件佈局（ＬＡＹＯＵＴ）或修改（ＭＯＤＩＦ
      Ｙ）業務。
    而被告己○○、癸○○、戊○○、辛○○、曾志賢五人組
      成之「新店經營團隊」九十一年十一月二十一日加入原告
      公司、成為原告公司「認證事業三」部門之際，非唯所負
      責業務即為客戶所生產之印刷電路板通過電磁相容性測試
      零件如何佈局、走線（ＬＡＹＯＵＴ）進行研究設計，及
      為客戶所生產之印刷電路板通過電磁相容性測試進行修正
      （ＭＯＤＩＦＹ）業務，且轉為原告公司員工，各項權利
      義務均與原告公司員工相同，均承諾遵循原告之所有管理
      制度、執行各種管理辦法及內控作業流程、協助經營團隊
      達成經營目標，並得於三年期間達成一定營業目標時，取
      得原告公司五百張股票以及公司稅後盈餘百分之十三‧五
      至百分之三十之額外紅利，此觀（原證二）合作承諾合約
      書、（原證三）服務承諾書所載即明，前亦提及。
    參諸被告己○○、癸○○、壬○○所組成之「認證事業三
      」部門提出之（原證二七、二八）營運計劃書綜合評估報
      告、營運目標及組織架構中，數度載及該部門印刷電路板
      零件佈局（ＬＡＹＯＵＴ）或修改（ＭＯＤＩＦＹ）業務
      目標營業數額，及可得為原告主要經營之電器產品電磁相
      容性測試、研究開發、修改與驗證（ＥＭＣ）業務帶來之
      成長等，被告己○○、癸○○、壬○○亦於九十二年八月
      十二日簽立（原證四）切結書，表明在原告公司任職協理
      、工務部經理、資深主任等職務期間絕無自己或以第三人
      名義從事兼營與原告所營業務相關之業務、私接案件、侵
      占公款、收取回扣或佣金及其他不法或不利於原告公司情
      事，被告己○○、癸○○對於原告係以優渥條件招攬渠等
      加入原告公司，被告己○○、癸○○、壬○○三人對於渠
      等係原告公司其下部門員工、主要發展原告原無能力從事
      之印刷電路板零件佈局（ＬＡＹＯＵＴ）或修改（ＭＯＤ
      ＩＦＹ）業務，應致力擴大、發展原告公司業務等節，應
      知之甚詳。
    而被告己○○、癸○○、壬○○支領原告薪資，竟將原受
      僱從事、發展之原告公司業務轉介被告昱維科技公司或逕
      以昱維科技公司名義承接，甚且將利用原告公司設備、儀
      器、專業人員等資源所得專業智識免費提供予昱維科技公
      司，使被告昱維科技公司得以較低廉之廣告、人事、研究
      成本及較低之費用、報酬數額，承接原可能由原告承接之
      業務，屬故意以背於善良風俗之方法加損害於原告，堪以
      認定。
    ４被告己○○、癸○○、壬○○雖辯稱渠等與被告昱維科技
      公司間電子郵件往來，旨在希望原告得以接到該等客戶之
      ＥＭＣ測試及驗證業務云云，但就渠等將原受僱從事、發
      展之印刷電路板零件佈局（ＬＡＹＯＵＴ）或修改（ＭＯ
      ＤＩＦＹ）業務轉介被告昱維科技公司或逕以昱維科技公
      司名義承接，對原告公司主要從事之ＥＭＣ測試及驗證業
      務或其他各項業務究有何實質助益一節，被告始終未能提
      出任何具體合理說明，亦無任何證據可資佐憑，況證人辛○○亦到庭證稱經渠等「新店經營團隊」轉介予被告昱維
      科技公司或直接以被告昱維科技公司名義承接之電路板Ｌ
      ＡＹＯＵＴ、ＭＯＤＩＦＹ等業務，其後之電磁相容性測
      試與驗證（ＥＭＣ）業務非必然由原告承接，客戶仍係依
      自身需求選擇電磁相容性測試與驗證（ＥＭＣ）業務之廠
      商，證人辛○○為「新店經營團隊」成員，與被告己○○
      、癸○○、壬○○共事多年，自原告公司離職後，並曾隨
      同被告己○○、癸○○、壬○○加入被告昱維科技公司，
      作證之時仍在被告昱維科技公司任職，與被告均無任何宿
      怨仇隙，此為被告所不爭執，衡情證人辛○○應無故意為
      不利於被告陳述之可能或必要，是其上開所述非無可採，
      則被告己○○、癸○○、壬○○此節所辯，難認有據。
    ５至被告子○○部分，其九十三年十一月起至九十四年四月
      止固為被告昱維科技公司負責人，且就附表一至六所列二
      百五十七項印刷電路板ＬＡＹＯＵＴ或ＭＯＤＩＦＹ業務
      如何通過電磁相容性（ＥＭＣ）測試、認證之研究結果（
      ＫＮＯＷＨＯＷ）與被告己○○、癸○○、壬○○或其他
      「新店經營團隊」成員以電子郵件聯繫、討論，惟被告己○○、癸○○、壬○○、證人辛○○、戊○○加入原告「
      認證事業三」部門前，在原任職之公司即曾以相同方式與
      被告昱維科技公司合作，此經被告供陳在卷，核與證人辛○○、戊○○證述情節一致，並為原告所不爭執，而原告
      與被告己○○、癸○○、證人辛○○、戊○○間合作承諾
      合約之內容，依該合約第四條約定，均對外保密，是難期
      被告子○○得以查知，既無證據足認被告子○○知悉被告
      己○○、癸○○、壬○○等人是段期間與所服務之公司間
      關係業與過往不同，則被告子○○續與被告己○○、癸○○、壬○○合作，透過渠等轉介或承接印刷電路板ＬＡＹ
      ＯＵＴ或ＭＯＤＩＦＹ業務，以及接收渠等提供之如何通
      過電磁相容性測試、認證（ＥＭＣ）之研究結果（ＫＮＯ
      ＷＨＯＷ），尚難遽認為係與被告己○○、癸○○、壬○○三人共同故意以背於善良風俗之方法，加損害於原告。
    ６被告子○○並未與被告己○○、癸○○、壬○○三人共同
      故意以背於善良風俗之方法，加損害於原告，業如前述，
      則被告昱維科技公司亦無庸依民法第二十八條之規定負侵
      權行為損害賠償之責；況民法第二十八條規定係因法人（
      公司）並無手腳，法律乃逕將有代表權之人（負責人）執
      行職務之行為認為係法人（公司）自己之行為，並使法人
      （公司）與有代表權之人（負責人）連帶負責，是上述規
      定限於有代表權之人（負責人）基於代表權人（負責人）
      身份代表法人（公司）執行客觀上在其權限範圍內職務，
      致生損害於他人時，方適用之。本件被告子○○透過被告
      己○○、癸○○、壬○○等人轉介、承接印刷電路板ＬＡ
      ＹＯＵＴ或ＭＯＤＩＦＹ業務，及透過電子郵件自被告己○○、癸○○、壬○○等人處接收，或與渠等討論如何通
      過電磁相容性測試、認證（ＥＭＣ）之研究結果（ＫＮＯ
      ＷＨＯＷ），僅係被告子○○以個人身分之事實上聯繫、
      通訊活動，客觀上並非基於代表權人身份代表被告昱維科
      技公司，亦顯無代理被告昱維科技公司之意思，自與民法
      第二十八條之規定有間。
    ７綜上，本件被告己○○、癸○○、壬○○故意以背於善良
      風俗之方式，加損害於原告，致原告未能承接附表一至六
      所列共二百五十七項印刷電路板ＬＡＹＯＵＴ或ＭＯＤＩ
      ＦＹ業務，至少短收按所收取之費用、報酬其中三成計算
      之費用、報酬，而被告昱維科技公司因被告己○○、癸○○、壬○○故意背於善良風俗之方式所收取之費用、報酬
      為五百零一萬九千六百二十一元（九十三年十一月份五萬
      二千三百四十五元、十二月份六十五萬一千六百八十二元
      、九十四年一月份一百六十四萬七千五百五十二元、二月
      份一百三十萬二千六百七十三元、三月份一百二十七萬五
      千六百零五元、四月份八萬九千七百六十四元），有（附
      件Ａ）業務接件表、（附件Ｂ）案件進度表、（附件Ｃ）
      發票明細表、（附件Ｅ）電子郵件列印、ＬＡＹＯＵＴ案
      件開案申請單、昱維科技公司報價單、應收帳款明細表、
      採購憑單在卷可考，並為被告所不爭執，前業提及，按該
      等費用、報酬三成計算之數額為一百五十萬五千八百八十
      六元【小數點以下四捨五入】，則原告依民法第一百八十
      四條第一項後段、第一百八十五條規定請求被告己○○、
      癸○○、壬○○連帶賠償其中一百五十萬元，尚非無據，
      逾此範圍之請求（即被告子○○、昱維科技公司部分），
      則無理由。
（三）次按無法律上原因而受利益，致他人受損害者，應返還其
      利益；雖有法律上原因，而其後已不存在者，亦同，民法
      第一百七十九條亦有明文。
    １本件並無證據足認被告己○○、癸○○、壬○○、子○○
      個人因附表一至六所示印刷電路板ＬＡＹＯＵＴ或ＭＯＤ
      ＩＦＹ業務由被告昱維科技公司承接，以及告知或獲得如
      何通過電磁相容性測試、認證（ＥＭＣ）之研究結果（Ｋ
      ＮＯＷＨＯＷ），直接受有任何利益，蓋附表一至六所示
      業務無論係被告己○○、癸○○、壬○○等「新店經營團
      隊」人員轉介被告昱維科技公司或逕以被告昱維科技公司
      名義接案，客戶所支付之報酬、費用均係直接交付予被告
      昱維科技公司，並非個人，前曾敘明，而公司與個人之人
      格個別，為不同之權利義務主體，被告己○○、癸○○復
      係嗣後（九十七年七月間）方成為被告昱維科技公司之股
      東，此經本院職權查證屬實，有經濟部中部辦公室經中三
      字第０九七三六一七一八三０號書函暨被告昱維科技公司
      變更登記表、股東名簿足憑，本件直接受有利益者僅被告
      昱維科技公司，殆無疑義。
    ２被告昱維科技公司固因承接附表一至六所示印刷電路板Ｌ
      ＡＹＯＵＴ或ＭＯＤＩＦＹ業務而直接受有利益，但該等
      利益係基於該公司與客戶間印刷電路板ＬＡＹＯＵＴ或Ｍ
      ＯＤＩＦＹ委任、承攬契約所生，縱該等契約係被告己○○、癸○○、壬○○故意以背於善良風俗方式轉介、代為
      承接而訂立，仍非無效，該公司受領該等契約所生之費用
      、報酬，自非無法律上原因。
    ３被告己○○、癸○○、壬○○、子○○均未直接受利益，
      直接受有費用、報酬利益之被告昱維科技公司受領該等利
      益非無法律上原因，故原告依民法第一百七十九條規定請
      求被告連帶返還昱維科技公司就附表一至六所示印刷電路
      板ＬＡＹＯＵＴ或ＭＯＤＩＦＹ業務收領之費用、報酬其
      中三成一百五十萬元及利息，難認有據。
（四）原告另依合作承諾合約書第六條之約定請求被告己○○、
      癸○○、壬○○連帶賠償三千四百五十萬元部分
    １本件合作承諾合約第一條第一點約定「合作案完成後，所
      有業務以原告名義對外營業」，第二條第二點、第三點前
      段約定「新店經營團隊應遵循原告之所有管理制度，執行
      各項管理辦法和內控作業流程」、「新店經營團隊應配合
      原告銷售策略‧‧‧」，第六條約定「本合約經雙方簽字
      生效後，一方毀約或不履行合約內容，應賠償他方二千萬
      元」，有（原證二）合作承諾合約書附卷可按，並為兩造
      所不爭執。
    ２惟被告壬○○並非合作承諾合約書當事人，此觀卷附（原
      證二）合作承諾合約書第四頁所載團隊成員自明，原告依
      該合作承諾合約之約定請求被告壬○○負賠償之責，顯屬
      無據。
    ３至被告己○○、癸○○支領原告薪資，竟將原受僱從事、
      發展之原告公司印刷電路板ＬＡＹＯＵＴ或ＭＯＤＩＦＹ
      業務轉介被告昱維科技公司或逕以被告昱維科技公司名義
      承接，甚且將利用原告公司設備、儀器、專業人員等資源
      所得專業智識免費提供予昱維科技公司，使昱維科技公司
      得以較低廉之廣告、人事、研究成本及較低之費用、報酬
      數額，承接原可能由原告承接之業務，屬故意以背於善良
      風俗之方法加損害於原告，已經本院審認如前，被告己○○、癸○○未以原告名義對外營業、遵循原告之管理制度
      及作業流程、配合原告銷售策略，違反合作承諾合約之約
      定，已足認定。
    ４又數人負同一債務或有同一債權，而其給付可分者，除法
      律另有規定或契約另有訂定外，應各平均分擔或分受之；
      其給付本不可分而變為可分者，亦同，民法第二百七十一
      條規定甚明。本件（原證二）合作承諾合約書一方為原告
      公司、一方為被告己○○、癸○○、及證人戊○○、辛○○、曾志賢五人，迭經載明，則就己○○、癸○○、戊○○、辛○○、曾志賢方面為數人負同一債務，且給付為可
      分，就該項債務，合約復無連帶或明示對於原告各負全部
      給付責任之記載，揆諸上揭法條，該項債務應由己○○、
      癸○○、戊○○、辛○○、曾志賢五人平均分擔，每人僅
      各負四百萬元賠償之責。
    ５是原告依合作承諾合約書第六條之約定請求被告己○○、
      癸○○各賠償四百萬元，尚非無憑，逾此範圍之請求（即
      被告壬○○部分，以及被告己○○、癸○○各逾四百萬元
      部分），亦無理由。
（五）原告復依被告己○○、癸○○、壬○○於九十二年八月十
      二日簽立之切結書關於「保證在職期間絕無自己或以第三
      人名義從事兼營與原告所營業務相關之業務、私接案件、
      侵占公款、收取回扣或佣金及其他不法或不利於原告公司
      情事，若有違反同意將因為違反上開保證情事所得以一百
      倍計算，作為賠償原告之懲罰性賠償金」之約定，請求被
      告己○○、癸○○、壬○○連帶賠償三千四百五十萬元，
      然被告己○○、癸○○、壬○○依切結書所負之懲罰性賠
      償金係以「因違反保證情事之所得」為計算標準，有（原
      證四）切結書可資參佐，而並無證據足認被告己○○、癸○○、壬○○因附表一至六所示印刷電路板ＬＡＹＯＵＴ
      或ＭＯＤＩＦＹ業務由被告昱維科技公司承接，以及將如
      何通過電磁相容性測試、認證（ＥＭＣ）之研究結果（Ｋ
      ＮＯＷＨＯＷ）告知被告昱維科技公司，受有任何利益，
      此經本院闡述如前，原告依切結書之約定請求被告己○○
      、癸○○、壬○○連帶賠償三千四百五十萬元及利息，亦
      非有據。
（六）原告另請求被告己○○返還二十七萬七千七百二十一股原
      告公司股票之價額（以九十七年十月十七日追加起訴之日
      原告公司每股收盤價三二‧三計算）八百九十七萬零三百
      八十八元部分
    １原告與被告己○○、癸○○、戊○○、辛○○、曾志賢五
      人間合作承諾合約書第一條第三點團隊價值第一小點Ａ約
      定「符合附表所列營收及淨利目標時，以原告股票五百張
      認定之」，附表則列有第一年（九十二年一月至十二月）
      營業額七千三百萬元、稅前淨利三千八百萬元，第二年（
      九十三年一月至十二月）營業額九千萬元、稅前淨利四千
      五百六十萬元，第三年（九十四年一月至十二月）營業額
      一億零八百萬元、稅前淨利三五千四百萬元，有（原證二
      ）合作承諾合約書足徵，並為兩造所不爭執，則依合約書
      文義解釋，己○○、癸○○、戊○○、辛○○、曾志賢等
      五人應於符合契約附表所列三年間營收及淨利目標時，方
      有權取得五百張原告公司股票。
    ２被告雖辯稱依該合約書第一條第三點第二小點「Ｂ支付時
      程：合作案合約簽署後於九十一年十二月底前支付八十
      四張，新店經營團隊成員到齊後（九十二年三月底前）
      一週內支付八十三張，新店經營團隊成員到齊經營兩個
      月，於九十二年五月底前支付八十三張，其餘二百五十
      張自九十二年第三季起分八次支付，每季支付一次，支付
      日期為每季最後七天內完成，前七次每次支付三十一張，
      最後一次支付三十三張」之約定，五百張原告公司股票為
      「新店經營團隊」加入原告公司之條件，並非必須達成合
      約書附表所列營收目標方能取得，至附表僅為關於紅利之
      約定云云。
    ３按解釋意思表示，應探求當事人之真意，不得拘泥於所用
      之辭句，民法第九十八條固有明文，但契約文字業已表示
      當事人真意，無須別事探求者，即不得反捨契約文字而更
      為曲解，最高法院十七年上字第一一一八號著有判例可資
      參佐。本件合作承諾合約書非唯第一條第三點第一小點Ａ
      於「以原告股票五百張認定之」前明載有「符合附表所列
      營收及淨利目標時」之條件，且同條第三點第二小點Ｃ亦
      約定：「補充說明：九十一年底前新店經營團隊應將股
      票分配支付明細提供給原告，以利原告做股票轉讓規劃；
      新店經營團隊應由負責人己○○承諾達成預期經營目標
      ，經營團隊成員三年內陣容完整，並經全體團隊成員確認
      保證，若三年內新店經營團隊成員違反經營團隊陣容完整
      之承諾時，團隊成員應返還原告已支付股票，交予己○○
      全權處理，並尋找替代人員，但仍應以達成附表所列經營
      目標為前提」，重申應「達成附表所列經營目標」，參諸
      被告己○○、癸○○（以己○○為連帶保證人）並於簽立
      合作承諾合約同日簽立服務承諾書，其中第五條約定：「
      承諾協助經營團隊達成經營目標及三年內（九十二年一月
      一日至九十四年十二月三十一日止）經營團隊陣容完整，
      若中途離職，除天災或不可抗力之事件外，同意返還原告
      已支付價值之等值股票，並於每期取得股票時，繳存原告
      與該期股票等額之商業本票作為履約保證金」，亦表明除
      三年內經營團隊陣容完整外，尚應「達成經營目標」，且
      己○○、癸○○、戊○○、辛○○、曾志賢等人取得股票
      僅為預支性質，每次支領股票之際尚需簽發等值之履約保
      證票據，是己○○、癸○○、戊○○、辛○○、曾志賢五
      人取得原告公司五百張股票，以達成契約附表所列三年營
      業額、稅前淨利為要件，亦足認定。
    ４己○○、癸○○、戊○○、辛○○、曾志賢五人取得原告
      公司五百張股票，既以達成契約附表所列三年營業額、稅
      前淨利為要件，而該五人組成之「新店經營團隊」九十二
      年度稅前淨利僅一千零七十五萬五千七百四十五元，九十
      三年度稅前淨利二千二百萬四千四百五十二元，九十四年
      度稅前淨利二千八百萬零一百一十七元，有（原證三三至
      三五）原告公司九十二至九十四年度損益表足稽，並經被
      告坦認屬實，均未達合約書附表所列目標，渠等已失取得
      該等股票之法律上原因。
    ５而原告依約共計給付己○○、癸○○、戊○○、辛○○、
      曾志賢五人組成之「新店經營團隊」二百八十五張（即二
      十八萬五千股）原告公司股票，此經原告陳述翔實，並經
      被告肯認無訛，但又數人負同一債務或有同一債權，而其
      給付可分者，除法律另有規定或契約另有訂定外，應各平
      均分擔或分受之；其給付本不可分而變為可分者，亦同，
      民法第二百七十一條已有明定，前業敘明，本件原告並未
      提出、說明己○○、癸○○、戊○○、辛○○、曾志賢五
      人實際取得股票之比例，而是項給付為可分，自應認為平
      均分受之，亦即每人取得五十七張（五萬七千股）原告公
      司股票，就所取得之股票返還債務，合約同無連帶或明示
      對於原告各負全部給付責任之記載，亦應由己○○、癸○○、戊○○、辛○○、曾志賢五人平均分擔，每人各負五
      十七張（五萬七千股）原告公司股票返還之責。
    ６被告己○○現僅持有原告公司七千二百七十九股股票，其
      餘四萬九千七百二十一股股票已經轉讓他人，無從返還，
      依民法第一百八十一條前段規定，應償還價額。而自九十
      二年一月起至九十七年九月間止，原告公司股票每股價格
      均在三十三元以上，僅九十七年十月起至九十八年二月二
      十日期間股票價值曾經低於每股三十二元三角，此由財團
      法人中華民國證券櫃臺買賣中心網頁個股日成交資訊查詢
      可得查知，被告己○○復未主張其於是段期間出售所持有
      之原告公司股票、所得低於每股三十二元三角，則原告以
      每股三十二元三角計算，請求被告己○○返還出售所持有
      原告公司四萬九千七百二十一股股票之價額一百六十萬五
      千九百八十八元【小數點以下四捨五入】，亦非無憑，逾
      此範圍之請求，則屬無據。
（七）綜上所述，本件被告己○○、癸○○、壬○○故意以背於
      善良風俗之方式，加損害於原告，致原告未能承接附表一
      至六所列共二百五十七項印刷電路板ＬＡＹＯＵＴ或ＭＯ
      ＤＩＦＹ業務，短收一百五十萬五千八百八十六元之費用
      、報酬，原告得依民法第一百八十四條第一項後段、第一
      百八十五條規定請求被告己○○、癸○○、壬○○連帶賠
      償其中一百五十萬元；另被告己○○、癸○○支領原告薪
      資，竟將原受僱從事、發展之原告公司印刷電路板ＬＡＹ
      ＯＵＴ或ＭＯＤＩＦＹ業務轉介被告昱維科技公司或逕以
      被告昱維科技公司名義承接，甚且將利用原告公司設備、
      儀器、專業人員等資源所得專業智識免費提供予昱維科技
      公司，未以原告名義對外營業、遵循原告之管理制度及作
      業流程、配合原告銷售策略，違反合作承諾合約之約定，
      原告亦得依合作承諾合約書第六條之約定請求被告己○○
      、癸○○各賠償四百萬元；又被告己○○等人組成之「新
      店經營團隊」取得原告公司五百張股票以達成契約附表所
      列三年營收及淨利目標為要件，「新店經營團隊」並未達
      成契約附表所列之營收及淨利目標，而被告己○○共受領
      五十七張（五萬七千股）原告公司股票，自九十五年一月
      起已喪失取得該等股票之法律上原因，但其中四萬九千七
      百二十一股股票已經轉讓他人，無從返還，原告得依民法
      第一百七十九條、一百八十一條前段規定，請求被告己○○返還以每股三十二元三角計算之股票價額一百六十萬五
      千九百八十八元，至前述以外之請求，咸無理由。
五、末按給付有確定期限者，債務人自期限屆滿時起，負遲延責
    任；給付無確定期限者，債務人於債權人得請求給付時，經
    其催告而未為給付，自受催告時起，負遲延責任，其經債權
    人起訴而送達訴狀，或依督促程序送達支付命令，或為其他
    相類之行為者，與催告有同一之效力；遲延之債務，以支付
    金錢為標的者，債權人得請求依法定利率計算之遲延利息；
    應付利息之債務，其利率未經約定，亦無法律可據者，週年
    利率為百分之五，民法第二百二十九條第一項、第二項、第
    二百三十三條第一項前段、第二百零三條亦有明文。從而，
    原告請求被告己○○、癸○○、壬○○連帶給付一百五十萬
    元，及自起訴狀繕本送達之翌日即被告己○○、壬○○部分
    自九十六年四月十二日起、被告癸○○部分九十六年四月二
    十四日起，請求被告己○○、癸○○各給付原告四百萬元，
    及自起訴狀繕本送達之翌日即被告童智部分自九十六年四月
    十二日起，被告癸○○部分自九十六年四月二十四日起，請
    求被告己○○給付一百六十萬五千九百八十八元，及自追加
    起訴狀繕本送達之翌日即九十八年三月十日起，均至清償日
    止，按週年利率百分之五計算之利息，洵屬有據，應予准許
    ，逾此範圍之請求，則無理由，爰予駁回。
六、本件事證已臻明確，兩造其餘攻擊防禦方法及所提證據，於
    判決結果不生影響，爰不一一論列，併此敘明。
七、兩造分別陳明願供擔保請准宣告假執行及免為假執行，就原
    告勝訴部分，經核均無不合，爰分別酌定相當擔保金額准許
    之；原告敗訴部分，其假執行之聲請亦失所附麗，爰併駁回
    之。
貳、反訴部分
一、反訴原告部分
（一）聲明：
    １反訴被告應給付反訴原告二百五十張（即二十五萬股）反
      訴被告公司股票或等同二百五十張反訴被告公司股票價額
      之金額，及自九十二年十月一日起至清償日止，按週年利
      率百分之五計算之利息。
    ２願供擔保請准宣告假執行。
（二）反訴原告起訴主張：兩造於九十一年十一月二十一日訂立
      合作承諾契約，其中第一條第三點約定「符合附表所列營
      收及淨利目標時，以耕興股票五百張認定之；耕興為鼓勵
      新店團隊及成員以後能全力以赴，特別增列稅後可分配紅
      利部分按股票面值換算給付等額股票之獎勵如附表所列，
      以增加新店團隊的額外收益」；「支付方式：耕興之特定
      股東以耕興股票直接支付新店團隊及員工各成員；支付時
      程：合作案合約簽署後於九十一年十二月底前支付八十
      四張，新店團隊成員到齊後（九十二年三月底前）一週
      內支付八十三張，新店團隊成員到齊經營兩個月後，於
      九十二年五月底前支付八十三張，其餘二百五十張自九
      十二年第三季起分八次支付，每季支付一次，支付日期為
      每季最後七天內完成，前七次每次支付三十一張，最後一
      次支付三十三張」。但反訴被告共僅陸續給付二百五十張
      股票，自九十二年第三季起即未依約給付股票，爰依上開
      合作承諾契約請求反訴被告給付剩餘二百五十張原告公司
      股票或等同股票價額之金額，及支付自九十二年十月一日
      起至清償日止，按週年利率百分之五計算之利息。
（三）對反訴被告答辯之陳述：合作承諾書中五百張反訴被告公
      司股票為「新店經營團隊」加入反訴被告公司之條件，並
      非「新店經營團隊」必須達成合約書附表所列營收目標方
      能取得，此由股票交付時程可知，至反訴原告依服務承諾
      書第五條所簽發、交付反訴被告之本票，僅在擔保反訴原
      告不能中途離職，並非擔保股票之返還，故約定三年期滿
      反訴被告即應返還本票。
（四）證據：提出合作承諾合約書。
二、反訴被告部分
（一）聲明：反訴原告之訴及其假執行之聲請均駁回，如受不利
      益判決，願供擔保請准免為假執行。
（二）反訴被告則以依反訴被告與反訴原告己○○等五人間合作
      承諾契約，反訴原告己○○等五人應於符合契約所列營收
      及淨利目標時，方能獲得反訴被告之股票五百張，故反訴
      原告己○○收取反訴被告公司股票時，尚簽發擔保票據予
      反訴被告，該履約保證本票除擔保反訴原告不得中途離職
      外，並擔保未達成營運目標時股票之返還，亦即僅在「新
      店經營團隊」達成營運目標且三年未中途離職時方必須返
      還，但反訴原告己○○等五人組成之「新店經營團隊」九
      十二年度稅前淨利一千零七十五萬五千七百四十五元，九
      十三年度稅前淨利二千二百萬四千四百五十二元，九十四
      年度稅前淨利二千八百萬零一百一十七元，均未達合約書
      附表所列目標，反訴被告依約自無庸給付股票，該等履約
      保證本票亦尚在反訴被告持有中等語置辯。
（三）證據：提出原告公司九十二至九十四年度損益表。
三、反訴原告主張之事實，業據提出合作承諾合約書為證，該證
    據之真正，已經反訴被告肯認屬實，應堪信為真正，但反訴
    原告之請求均為反訴被告否認。
    反訴被告所辯，亦據提出原告公司九十二至九十四年度損益
    表為憑，該等證據之真正，亦為反訴原告所不爭執，但反訴
    被告所辯均為反訴原告否認。
四、經查：
（一）反訴被告與己○○、癸○○、戊○○、辛○○、曾志賢五
      人間合作承諾合約書第一條第三點團隊價值第一小點Ａ約
      定「符合附表所列營收及淨利目標時，以耕興股票五百張
      認定之」，附表則列有第一年（九十二年一月至十二月）
      營業額七千三百萬元、稅前淨利三千八百萬元，第二年（
      九十三年一月至十二月）營業額九千萬元、稅前淨利四千
      五百六十萬元，第三年（九十四年一月至十二月）營業額
      一億零八百萬元、稅前淨利三五千四百萬元，有合作承諾
      合約書足徵，並為兩造所不爭執，則依合約書文義解釋，
      己○○、癸○○、戊○○、辛○○、曾志賢等五人應於符
      合契約附表所列三年間營收及淨利目標時，方有權取得五
      百張原告公司股票。
（二）反訴原告雖主張依該合約書第一條第三點第二小點「Ｂ支
      付時程：合作案合約簽署後於九十一年十二月底前支付
      八十四張，新店經營團隊成員到齊後（九十二年三月底
      前）一週內支付八十三張，新店經營團隊成員到齊經營
      兩個月，於九十二年五月底前支付八十三張，其餘二百
      五十張自九十二年第三季起分八次支付，每季支付一次，
      支付日期為每季最後七天內完成，前七次每次支付三十一
      張，最後一次支付三十三張」之約定，五百張反訴被告公
      司股票為「新店經營團隊」加入該公司之條件，並非必須
      達成合約書附表所列營收目標方能取得，至附表僅為關於
      紅利之約定等語。
（三）惟解釋意思表示，應探求當事人之真意，不得拘泥於所用
      之辭句，民法第九十八條固有明文，但契約文字業已表示
      當事人真意，無須別事探求者，即不得反捨契約文字而更
      為曲解，最高法院十七年上字第一一一八號著有判例可資
      參佐。本件合作承諾合約書非唯第一條第三點第一小點Ａ
      於「以耕興股票五百張認定之」前明載有「符合附表所列
      營收及淨利目標時」之條件，且同條第三點第二小點Ｃ亦
      約定：「補充說明：九十一年底前新店經營團隊應將股
      票分配支付明細提供給耕興，以利耕興做股票轉讓規劃；
      新店經營團隊應由負責人己○○承諾達成預期經營目標
      ，經營團隊成員三年內陣容完整，並經全體團隊成員確認
      保證，若三年內新店經營團隊成員違反經營團隊陣容完整
      之承諾時，團隊成員應返還耕興已支付股票，交予己○○
      全權處理，並尋找替代人員，但仍應以達成附表所列經營
      目標為前提」，重申應「達成附表所列經營目標」，參諸
      反訴原告己○○並於簽立合作承諾合約同日簽立服務承諾
      書，其中第五條約定：「承諾協助經營團隊達成經營目標
      及三年內（九十二年一月一日至九十四年十二月三十一日
      止）經營團隊陣容完整，若中途離職，除天災或不可抗力
      之事件外，同意返還耕興已支付價值之等值股票，並於每
      期取得股票時，繳存耕興與該期股票等額之商業本票作為
      履約保證金」，亦表明除三年內經營團隊陣容完整外，尚
      應「達成經營目標」，且己○○、癸○○、戊○○、辛○○、曾志賢等人取得股票僅為預支性質，每次支領股票之
      際尚需簽發等值之履約保證票據，是己○○、癸○○、戊○○、辛○○、曾志賢五人取得反訴被告公司五百張股票
      ，以達成契約附表所列三年營業額、稅前淨利為要件，已
      足認定。
（四）己○○、癸○○、戊○○、辛○○、曾志賢五人取得反訴
      被告公司五百張股票，既以達成契約附表所列三年營業額
      、稅前淨利為要件，而該五人組成之「新店經營團隊」九
      十二年度稅前淨利僅一千零七十五萬五千七百四十五元，
      九十三年度稅前淨利二千二百萬四千四百五十二元，九十
      四年度稅前淨利二千八百萬零一百一十七元，有反訴被告
      公司九十二至九十四年度損益表附卷可稽，並經反訴原告
      坦認屬實，均未達合約書附表所列目標，反訴被告縱已給
      付，反訴原告等「新店經營團隊」亦應返還。
（五）況數人負同一債務或有同一債權，而其給付可分者，除法
      律另有規定或契約另有訂定外，應各平均分擔或分受之；
      其給付本不可分而變為可分者，亦同，民法第二百七十一
      條已有明文規定，本件合作承諾合約一方為反訴被告，一
      方為己○○、癸○○、戊○○、辛○○、曾志賢五人，而
      給付為可分，自應認為平均分受之，亦即反訴原告至多僅
      能取得一百張（十萬股）反訴被告公司股票，反訴原告竟
      請求反訴被告再給付其該公司股票二百五十張（二十五萬
      股，顯非有據甚明。
五、從而，反訴原告依合作承諾合約請求反訴被告給付該公司股
    票二百五十張（二十五萬股）或等同二百五十張反訴被告公
    司股票價額之金額，及自九十二年十月一日起至清償日止，
    按週年利率百分之五計算之利息，難認有據，不應准許，其
    假執行之聲請亦失所附麗，爰併駁回之。
據上論結，本件本訴部分原告之訴一部有理由、一部無理由，反
訴部分反訴原告之訴無理由，依民事訴訟法第七十八條、第七十
九條、第八十五條、第三百九十條第二項、第三百九十二條第二
項，判決如主文。
中    華    民    國    98    年    4     月    6     日
                    民事第一庭  法  官  洪文慧
上列正本核與原本無異。
如不服本判決，得於判決送達之翌日起二十日內，以書狀敘述理
由，向本庭提起上訴。
中    華    民    國    98    年    4     月    6     日
                                書記官  林芝儀
附表：


司法院資訊處製作；財團法人民間司法改革基金會備份。
